---
title: "DPLYR"
output:
  html_document: default
  pdf_document: default
---

```{r setup, include=FALSE}
knitr::opts_chunk$set(echo = TRUE)
```


## Chargement des packages dplyr et  nycflights13 

Tout d'abord pour dplyr, il faut telecharger le package via la commande suivante : 

``` {r}
#install.packages("tidyverse")
```

```{r eval=FALSE}
# NOUS ALLONS PRENDRE LE DATASHEET SUR LES VOLS INTERIEURS AU USA 
rm(flights)
```

install.packages("tidyverse")
```{r}
#install.packages("tidyverse")
#install.packages("nycflights13")
# chargement des librairies 
library(tidyverse)

library(nycflights13) 
# Nous allons imprimer le jeu de données de vols de nycflights13
head(flights)
```


## Choosing columns: select, rename

```{r}
#  en plus d'utiliser simplement select () pour choisir des colonnes ...
flights %>% select(carrier, flight)
# ... on peut utiliser le signe - pour cacher des colonnes 
flights %>% select(-month, -day)
```

```{r results='hide'}
# cacher une rangée de colonne 
flights %>% select(-(dep_time:arr_delay))
# cacher toutes les colonnes qui contiennent un mot 
flights %>% select(-contains("time"))
```

```{r}
# Choisir une colonne qui permet de prendre des colonnes en utilisant un vecteur de caractères de noms de colonnes
cols <- c("carrier", "flight", "tailnum")
flights %>% select(one_of(cols))
```

```{r}
# select () peut être utilisé pour renommer les colonnes, bien que toutes les colonnes non mentionnées soient supprimées
flights %>% select(tail = tailnum)
# rename () fait la même chose, sauf que toutes les colonnes non mentionnées sont conservées
flights %>% rename(tail = tailnum)
```


## Choix des lignes : filter, between, slice, sample_n, top_n, distinct

```{r}
# filter() supporte l'utilisation de multiples conditions 
flights %>% filter(dep_time >= 600, dep_time <= 605)
```

```{r results='hide'}
# between() est une alternative concise pour déterminer si les valeurs numériques tombent dans une plage
flights %>% filter(between(dep_time, 600, 605))
# note latérale: is.na () peut également être utile lors du filtrage
flights %>% filter(!is.na(dep_time))
```


```{r}
# slice() filtrer les lignes par position 
flights %>% slice(1000:1005)
#Garde les trois  premieres rangées de ligne de chaque groupe
flights %>% group_by(month, day) %>% slice(1:3)
# echantillonner trois lignes de chaque groupe
flights %>% group_by(month, day) %>% sample_n(3)
# garder trois lignes de chaque groupe avec le dep_delay supérieur
flights %>% group_by(month, day) %>% top_n(3, dep_delay)
# trier également par dep_delay dans chaque groupe
flights %>% group_by(month, day) %>% top_n(3, dep_delay) %>% arrange(desc(dep_delay))
```


```{r}
#les lignes uniques peuvent être identifiées en utilisant unique () à partir de la base R
flights %>% select(origin, dest) %>% unique()
```

```{r results='hide'}
# dplyr propose une alternative plus "efficace"
flights %>% select(origin, dest) %>% distinct()
# remarque: lors du chaînage, vous n'avez pas besoin d'inclure les parenthèses s'il n'y a pas d'arguments
flights %>% select(origin, dest) %>% distinct
```


## Ajouter de nouvelles variables : mutate, transmute, add_rownames

```{r}
# mutate () crée une nouvelle variable (et conserve toutes les variables existantes)
flights %>% mutate(speed = distance/air_time*60)
# transmute() garde seulement les nouvelles variables
flights %>% transmute(speed = distance/air_time*60)
```


```{r}
# exemple data frame avec des noms de ligne 
mtcars %>% head()
# add_rownames() transforme le nom des lignes en variable explicite 
mtcars %>% add_rownames("model") %>% head()
# side note: dplyr n'imprime plus les noms de lignes pour les trames de données locales
mtcars %>% tbl_df()
```


## Fonction de groupe et de compte g: summarise, tally, count, group_size, n_groups, ungroup

```{r}
# summarise() peut etre utiliser pour compter le nombre de lignes de chaque groupe 
flights %>% group_by(month) %>% summarise(cnt = n())
```

```{r results='hide'}
# tally() et count() peuvent le faire de manière plus précise
flights %>% group_by(month) %>% tally()
flights %>% count(month)
```

```{r}
# vous pouvez trier par le nombre
flights %>% group_by(month) %>% summarise(cnt = n()) %>% arrange(desc(cnt))
```

```{r results='hide'}
# tally () et count () ont un paramètre de tri à cet effet
flights %>% group_by(month) %>% tally(sort=TRUE)
flights %>% count(month, sort=TRUE)
```

```{r}
# vous pouvez additionner une variable spécifique au lieu de simplement compter les lignes
flights %>% group_by(month) %>% summarise(dist = sum(distance))
```

```{r results='hide'}
#tally () et count () ont un paramètre wt à cet effet
flights %>% group_by(month) %>% tally(wt = distance)
flights %>% count(month, wt = distance)
```

```{r}
#group_size () renvoie les décomptes sous forme de vecteur
flights %>% group_by(month) %>% group_size()
# n_groups () rapporte simplement le nombre de groupes
flights %>% group_by(month) %>% n_groups()
```

```{r}
# grouper par deux variables, résumer, organiser (la sortie est peut-être déroutante)
flights %>% group_by(month, day) %>% summarise(cnt = n()) %>% arrange(desc(cnt)) %>% print(n = 40)
# dégrouper () avant d'arranger pour organiser dans tous les groupes
flights %>% group_by(month, day) %>% summarise(cnt = n()) %>% ungroup() %>% arrange(desc(cnt))
```


## Création de trames de données: data_frame

`data_frame ()` est un meilleur moyen que `data.frame ()` pour créer des tableaux de données. Avantages de `data_frame ()`:

* Vous pouvez utiliser des colonnes précédemment définies pour calculer de nouvelles colonnes.
* Il ne contraint jamais les types de colonnes.
* Il ne brouille jamais les noms de colonnes.
* Il n'ajoute jamais de noms de ligne.
* Il ne recycle que l'entrée de longueur 1.
* Il renvoie une trame de données locale (un tbl_df).

```{r}
# data_frame() 
data_frame(a = 1:6, b = a*2, c = 'string', 'd+e' = 1) %>% glimpse()
# data.frame() 
data.frame(a = 1:6, c = 'string', 'd+e' = 1) %>% glimpse()
```


## Joindre des tables (merging): left_join, right_join, inner_join, full_join, semi_join, anti_join

```{r}
# creation  deux si dataframes 
(a <- data_frame(color = c("green","yellow","red"), num = 1:3))
(b <- data_frame(color = c("green","yellow","pink"), size = c("S","M","L")))
# n'inclut que les observations trouvées à la fois dans "a" et "b" (joint automatiquement sur les variables qui apparaissent dans les deux tableaux)
inner_join(a, b)
# inclure les observations trouvées dans «a» ou «b»
full_join(a, b)
# inclure les observations trouvées dans "a"
left_join(a, b)
# inclure les observations trouvées dans"b"
right_join(a, b)
# right_join (a, b) est identique à left_join (b, a) sauf pour l'ordre des colonnes
left_join(b, a)
# filtrer "a" pour seulement montrer les observation qui matchent avec "b"
semi_join(a, b)
# filtrer "a" pour seulement montrer les observation qui matchent avec "b"
anti_join(a, b)
```


```{r}
# parfois les variables correspondantes n'ont pas de noms identiques
b <- b %>% rename(col = color)
# spécifier que la jointure doit se produire en faisant correspondre "couleur" dans "a" avec "col" dans "b"
inner_join(a, b, by=c("color" = "col"))
```


## Viewing more output: print, View

```{r}
# indiquez que vous souhaitez voir plus de lignes
flights %>% print(n = 15)
```

```{r eval=FALSE}
# spécifiez que vous voulez voir TOUTES les lignes (ne l'exécutez pas!)
flights %>% print(n = Inf)
```

```{r}
#indiquez que vous souhaitez voir toutes les colonnes
flights %>% print(width = Inf)
```

```{r eval=FALSE}
# afficher jusqu'à 1000 lignes et toutes les colonnes
flights %>% View()
# définir l'option pour voir toutes les colonnes et moins de lignes
options(dplyr.width = Inf, dplyr.print_min = 6)
# réinitialiser les options (ou fermer simplement R)
options(dplyr.width = NULL, dplyr.print_min = 10)
```